臺灣高等法院民事裁定
109年度勞聲字第27號 
聲  請  人  欣泰通運股份有限公司

法定代理人  陳秀枝
代  理  人  舒瑞金律師
            黃俐菁律師
上列聲請人因與相對人楊彥竑間請求給付加班費再審事件（本院
109年度勞再易字第1號），聲請停止執行，本院裁定如下：
   主      文
聲請人以新臺幣捌萬貳仟元為相對人供擔保後，臺灣基隆地方法
院一○九年度司執字第二九九九號執行事件之強制執行程序，於
本院一○九年度勞再易字第一號再審之訴事件終結前，應予停止
。
    理      由
一、按有回復原狀之聲請，或提起再審或異議之訴，或對於和解
    為繼續審判之請求，或提起宣告調解無效之訴、撤銷調解之
    訴、或對於強制執行法第4 條第1 項第5 款之裁定提起抗告
    時，法院因必要情形，或依聲請定相當並確實擔保，得為停
    止強制執行之裁定，強制執行法第18條第2 項定有明文。又
    法院因必要情形或依聲請定相當並確實之擔保，為停止強制
    執行之裁定者，該擔保金額之多寡應如何認為相當，固屬法
    院職權裁量之範圍，惟此項擔保係備供強制執行債權人因停
    止執行所受損害之賠償，故法院定擔保金額時，自應斟酌該
    債權人因停止執行可能遭受之損害，以為衡量之標準（最高
    法院95年度台抗字第781號裁定意旨參照）。至該再審之訴
    實體上有無理由，則非屬法院於裁定停止強制執行時應審酌
    之事項。
二、本件聲請意旨略以：相對人以本院108年度勞上易字第105號
    判決（下稱系爭確定判決）為執行名義，向臺灣基隆地方法
    院（下稱基隆地院）民事執行處聲請對伊之財產為強制執行
    ，經基隆地院以109年度司執字第2999號強制執行事件（下
    稱系爭執行事件）受理在案。惟伊已就系爭確定判決提起再
    審之訴，並由本院以109年度勞再易字第1號事件（下稱系爭
    再審之訴）審理中，爰依強制執行法第18條第2 項規定聲請
    准予供擔保後，於系爭再審之訴判決確定前停止系爭執行事
    件對伊之強制執行程序等語。
三、經查：
  ㈠相對人以系爭確定判決為執行名義，聲請就聲請人之財產於
    新臺幣（下同）813,916元本息範圍內為強制執行，經基隆
    地院以系爭執行事件受理中，執行程序尚未終結，聲請人業
    於民國109年1月6日提起系爭再審之訴等情，有基隆地院執
    行命令、民事再審之訴狀在卷可稽（見本院卷第5、7頁），
    且經本院調取系爭執行事件卷宗及系爭再審之訴卷宗查核無
    訛，則聲請人聲請於系爭再審之訴訴訟程序終結前，停止系
    爭執行事件之強制執行程序，於法核無不合，應予准許。
  ㈡又相對人聲請強制執行者為金錢債權813,916元本息，則相對
    人因停止執行可能遭受之損害，為自停止執行時起至系爭再
    審之訴終結止，無法即時利用該款項可能遭受之損害。而聲
    請人提起系爭再審之訴之訴訟標的金額未逾150萬元，為不
    得上訴第三審之事件，參酌各級法院辦案期限實施要點第 2
    點規定，民事通常程序之第二審辦案期限為2年，預估為聲
    請人提起再審之訴獲准停止執行，因而致相對人執行延宕之
    期間。再斟酌相對人因本件停止執行可能遭受之損害，乃延
    後實現債權為使用收益之損失，依民法第203條規定，以年
    息5%計算其相當於利息之損失，則相對人因停止執行可能遭
    受之損害約為81,392元（813,916×5%×2年≒81,392，元以下
    四捨五入），爰取其概數82,000元作為聲請人應提供之擔保
    金額，並准許聲請人供前開擔保後，停止系爭執刑事件強制
    執行程序。
四、據上論結，本件聲請為有理由，爰裁定如主文。 
中　　華　　民　　國　　109 　年　　3 　　月　　11　　日
                  民事第十七庭
                        審判長法  官   黃雯惠
                              法  官   林佑珊
                              法  官   賴秀蘭
正本係照原本作成。
不得抗告。
中　　華　　民　　國　　109 　年　　3 　　月　　11　　日

　　　　　　　　　　　　　　  書記官   林淑貞